【裁判字號】    89,易,1663
【裁判日期】    891205
【裁判案由】    毒品危害防制條例
【裁判全文】
臺灣桃園地方法院刑事判決                        八十九年度易字第一六六三號
    公  訴  人  臺灣桃園地方法院檢察署檢察官
    被      告  甲○○
右列被告因違反毒品危害防制條例案件，經檢察官提起公訴（八十九年度毒偵字第二
九一０號）本院判決如左：
    主  文
甲○○連續施用第二級毒品，處有期徒刑伍月，如易科罰金以參佰元折算壹日。
扣案第二級毒品安非他命壹小包（毛重壹公克，驗餘淨重零點柒肆肆伍公克）沒收銷
燬之。
    事  實
一、甲○○前於民國八十六年間因煙毒、麻藥等案件，經本院於八十六年八月十一日
    以八十六年度訴字第九０五號判決分別判處有期徒刑三年四月、四月，應執行有
    期徒刑三年六月，於八十六年九月二十二日確定，於八十七年二月二十四日入監
    執行，於八十八年八月七日經台灣台中地方法院裁定假釋出獄，現仍在保護管束
    期間內（不構成累犯）。詎仍不知警惕，復因施用第二級毒品安非他命案件，經
    本院於八十七年十月六日，以八十七年度訴字第三○號免刑判決確定。竟又基於
    概括之犯意，自八十九年四月上旬某日起，至同年五月十八日凌晨零時三十分許
    （起訴書誤載為八十九年五月十一日），在桃園縣桃園市○○里○○鄰○○○路
    四四巷十一號自己住處及桃園縣龍潭鄉干城五村四十一號友人丙○○住處，連續
    多次施用第二級毒品安非他命，平均約一、二個星期施用一次，一次約用零點二
    、三公克。嗣於同年五月十八日凌晨零時三十五分許，在桃園縣龍潭鄉干城五村
    四十一號友人丙○○住處經警查獲，並扣得甲○○所有供自行施用之安非他命（
    毛重一公克，驗餘淨重零點七四四五公克）。甲○○經本院於八十八年十一月五
    日以八十八年度毒聲字第六六一八號裁定送觀察、勒戒後，認有繼續施用毒品傾
    向，再經本院於八十九年六月十三日，以八十九年毒聲字第四０七七號裁定令入
    戒治處所施以強制戒治。
二、案經桃園縣警察局平鎮分局報請臺灣桃園地方法院檢察署檢察官偵查起訴。
        理  由
一、訊據被告甲○○對於右揭犯罪事實，迭於警訊、偵訊及本院審理中供承不諱，且
    據證人即於右述時、地同時被查獲之同案被告丙○○於警訊中（見偵查卷第十四
    頁）、乙○於警訊及本院審理中（見偵查卷第二十頁、本院八十九年八月十日審
    理筆錄）供述甚詳，而上開扣案藥物一包，經送請憲兵司令部刑事鑑驗中心鑑驗
    結果，不明藥物中含有甲基安非他命成分，合計驗餘淨重零點七四四五公克，有
    該中心八十九年十月十二日（八九）綱得字第一三四八五號鑑驗通知書一紙附卷
    可稽，並有上開第二級毒品安非他命一小包（毛重一公克，驗餘淨重零點七四四
    五公克）扣案為證。又被告前因施用第二級毒品案件，經本院於八十七年十月六
    日，以八十七年度訴字第三○號免刑判決確定在案乙節，亦有臺灣桃園地方法院
    檢察署刑案資料查註記錄表及臺灣高等法院被告全國前案紀錄表各一份在卷可憑
    ，從而，被告係前犯毒品危害防制條例案件經免刑判決確定後，五年內再犯本件
    毒品危害防制條例之罪，亦堪認定。而被告經本院裁定送觀察、勒戒後，認有繼
    續施用毒品之傾向，更有本院八十八年十一月五日八十八年度毒聲字第六六一八
    號裁定，及臺灣桃園看守所附設勒戒所八十九年六月二日桃所澄衛勒字第○一三
    二三號函附之「有繼續施用毒品傾向證明書」乙紙在卷足憑，是本件事證明確，
    被告犯行堪予認定，應予依法論科。
二、核被告甲○○所為，係犯毒品危害防制條例第十條第二項之施用第二級毒品罪，
    其施用第二級毒品安非他命前後之持有低度行為，應為施用之高度行為所吸收，
    不另論罪。其先後多次施用第二級毒品安非他命之行為，各時間緊接，方法相同
    ，觸犯構成要件相同之罪名，顯係基於概括犯意為之，為連續犯，應依刑法第五
    十六條規定論以一罪，並加重其刑。公訴人雖僅就被告於查獲當次之施用第二級
    毒品安非他命犯行提起公訴，然檢察官就犯罪事實一部起訴者，其效力及於全部
    ，本件被告自八十九年四月上旬某日起，至同年五月十八日查獲前止施用部分之
    犯罪事實，與前揭論罪科刑之部分，有連續犯之關係，已如前述，本院自應就屬
    於裁判上一罪之部分一併加以審判。爰審酌被告有多次施用具有成癮性毒品之犯
    行，危害身心甚鉅、被告之犯罪動機、目的、手段，及其品性、生活狀況、智識
    程度、犯罪所生危害，及犯罪後已坦承犯行，犯罪後態度良好等一切情狀，量處
    如主文所示之刑，並諭知易科罰金之折算標準，以資懲戒。
三、扣案之安非他命一小包（毛重一公克，驗餘淨重零點七四四五公克）係屬於毒品
    危害防制條例規範之第二級毒品，應依同條例第十八第一項前段規定沒收銷燬之
    。
據上論斷，應依刑事訴訟法第二百九十九條第一項前段，毒品危害防制條例第十條第
二項、第十八第一項前段，刑法第十一條前段、第五十六條、第四十一條，罰金罰鍰
提高標準條例第二條，判決如主文。
本案經檢察官呂理銘到庭執行職務。
中      華      民      國    八十九    年     十二     月      五      日
                                臺灣桃園地方法院刑事第一庭
                                             法  官  陳永來
右正本證明與原本無異。
如不服本判決，應於判決送達後十日內向本院提出上訴狀( 應附繕本 )，上訴於
臺灣高等法院。
                                           書記官   洪明媚
中      華      民      國    八十九    年     十二     月      五     日
附錄論罪科刑依據之法條：毒品危害防制條例十條第第二項。
施用第一級毒品者，處六月以上五年以下有期徒刑。
施用第二級毒品者，處三年以下有期徒刑。


司法院資訊處製作；財團法人民間司法改革基金會備份。
